臺灣臺南地方法院刑事判決
　　公　訴　人　臺灣臺南地方法院檢察署檢察官
　　被　　　告　丁○○
右列被告因贓物案件，經檢察官提起公訴（九十二年度偵字第六三三七號），本院判
決如左：
    主  文
丁○○故買贓物，累犯，處有期徒刑肆月，如易科罰金，以銀元參佰元即新臺幣玖佰
元折算壹日。
    事  實
一、丁○○曾因販賣禁藥罪，經本院判處有期徒刑八月、緩刑三年確定，嗣經撤銷緩
    刑，又因偽造文書案件，經本院判處有期徒刑一年六月確定，經與前揭販賣禁藥
    罪定應執行有期徒刑二年二月確定，於民國八十八年一月二十二日縮短刑期假釋
    出監，其假釋期滿未經撤銷假釋，而於八十八年十一月十日視為執行完畢。丁○○係設在臺南市○○路○段四五號「易聲通訊行」之負責人，明知姓名年籍均不
    詳之人於九十一年六月二十八日，前來店內販售韓國三星牌乳白色Ａ二八八型手
    機一支，價值約新臺幣（下同）一萬元，係來路不明之贓物（係戊○○於九十一
    年六月二十八日十四時許，在臺南市○區○○○路三七０號「隆富建設公司接待
    所」內遭竊之手機），竟仍以不詳之低價予以購買，並於同年七月十二日，再以
    七千二百元之代價賣予不知情之客戶陳文雄。嗣經戊○○發現失竊手機後報警，
    經警調閱手機序號始循線查悉上情。
二、案經臺灣臺南地方法院檢察署檢察官自動檢舉偵查起訴。
    理  由
一、訊據被告丁○○雖承認出售被害人戊○○所失竊韓國三星牌乳白色Ａ二八八型手
    機一支予不知情之客戶陳文雄之事實，惟矢口否認有故買贓物之犯行。辯稱：這
    支手機是我向甲○○以五千五百元購入，我買這支手機的手續雖有疏失，但我不
    曉得這支手機是贓物云云。惟查：
（一）查韓國三星牌乳白色Ａ二八八型手機一支，價值約一萬元，係被害人即證人戊○○於九十一年六月二十八日十四時許，在臺南市○區○○○路三七０號「隆
      富建設公司接待所」內失竊物品之事實，業據證人戊○○於本院審理時具結證
      述無訛在卷（本院卷第七五至七六頁）。又被告對於曾將前揭手機以七千二百
      元出售予不知情之陳文雄乙節，並不爭執，且經證人陳文雄於警詢中證述屬實
      （見警卷第十頁背面），復有上開手機扣案可資佐證，此部分事實堪以認定。
（二）被告雖以上開韓國三星牌乳白色Ａ二八八型手機係證人甲○○持往出售，其不
      知該手機係贓物云云，並提出甲○○出售該手機之買賣證明書一紙資為依據。
      然證人甲○○於警詢及偵查中均否認有出售上開手機予被告及簽立買賣證明書
      之情事（見警卷第二、三、一七頁；九十二年度他字第五六八號卷第一七頁背
      面），其於本院審理時復具結證稱：我雖曾多次出售手機予丁○○，但戊○○
      所失竊的韓國三星牌乳白色Ａ二八八型手機，並不是我偷竊的，也不是我出售
      給丁○○的，我每次出售手機給丁○○，都會親自簽寫買賣證明書，不曾因趕
      時間，而請丁○○代寫，丁○○所提出九十一年六月二十八日的買賣證明書上
      「甲○○」並不是我簽寫的等語（本院卷第五七至六六頁）。參以被告所提出
      九十一年六月二十八日的買賣證明書上「甲○○」筆跡，核與證人甲○○各於
      九十一年五月十六日、五月二十六日、六月十三日、六月二十五出售手機予被
      告所書立買賣證明書上「甲○○」筆跡明顯不符，有上揭四紙買賣證明書在卷
      可佐。又被告於警局調查本案時所提出用以證明上開韓國三星牌乳白色Ａ二八
      八型手機係收購自證人甲○○，而提出九十一年「五」月二十八日之買賣證明
      書，其後經警告知被害人戊○○失竊手機之時間為九十一年六月二十八日，始
      將前開買賣證明書上「五」字更改為「六」乙節，亦有前揭買賣證明書在卷可
      證。況且，被告亦自承其所提出九十一年六月二十八日之買賣證明書上文字及
      「甲○○」簽名，均係其所簽署等語（本院卷第八三頁）。再稽之證人戊○○
      於本院審理時復具結證稱：有一個男子進來我任職的隆富公司接待所說要看房
      子，後來他出去後，約半小時我才發現我的手機不見了，這半小時內也沒有其
      他人進來，偷我手機的人不是在庭的甲○○等語（本院卷第七六至七七頁）。
      準此，前揭被害人戊○○所失竊的韓國三星牌乳白色Ａ二八八型手機，並非證
      人甲○○所偷竊，亦非其出售予被告，甚為明確，則被告所辯該手機係證人甲○○持往出售云云，即非實在，自難採信。
（三）再衡之被告經營通訊器材行，從事買賣新舊手機為業，平時收購手機均要求出
      售者簽立買賣證明書，以確保來源無問題，惟其以不詳之低價收購本件市值一
      萬元之韓國三星牌乳白色Ａ二八八型手機，再以七千二百元出售牟利，竟未囑
      出售者簽立證明來源之書據，反於為警查獲本案時，為掩飾收購贓物犯行，擅
      自書立證人甲○○簽立之買賣證明書（其偽造文書部分未經檢察官起訴，非本
      院審究範圍），是其對該手機係來路不明之贓物，應有認識，灼然甚明。至於
      被告雖以證人甲○○前因偷竊其店內電池，經其報警偵辦，且有偷竊手機之犯
      罪紀錄，引此而認本件被害人戊○○韓國三星牌乳白色Ａ二八八型手機亦係證
      人甲○○所偷竊云云。然證人甲○○固曾有被告所稱之竊盜紀錄，於無其他積
      極證據足以佐證之情況下，仍難執此即推論被害人戊○○韓國三星牌乳白色Ａ
      二八八型手機係被告偷竊。另證人乙○○到庭證述：甲○○曾因在我老板丁○○經營的「易聲通訊行」偷竊手機電池，而被我老板丁○○報警偵辦，其後還
      來店裡要向老板借錢，我打電話給老板由甲○○與他通話後，老板叫我拿五百
      元給甲○○等語。被告亦以證人甲○○於本件案發後即九十三年六月二十五日
      ，猶持手機到其經營的通訊行販售乙節，佐參證人甲○○非無可能因前經其報
      警偵辦偷竊手機電池後，再持被害人失竊之韓國三星牌乳白色Ａ二八八型手機
      前往販售之情事。經查，證人甲○○固不否認上情，但稱：我因偷竊丁○○店
      內手機電池，經他報警遭移送地檢署偵訊，經飭回後，我在臺南沒有認識其他
      人，所以才去向丁○○借錢坐車。又丁○○的經營的「易聲通訊行」是設在臺
      南市○○路，我不知道臺南市○○路的通訊行也是丁○○開設的，才會到該店
      出售手機等語（本院卷第六○頁）。則證人甲○○係在不知情的狀況下，才前
      往被告另設的通訊行才出售手機，自難以此即認其於偵查中所述本件案發後未
      曾再持手機出售予被告等語為虛捏之詞。又其雖有因偷竊經被告報警偵辦猶回
      頭向被告借錢的反常情事，尚不能就此即進而推論證人甲○○所言不實在，更
      進而推論被害人戊○○所失竊之韓國三星牌乳白色Ａ二八八型手機即係證人甲○○出售予被告。綜上所述，被告所辯：該手機係向證人甲○○收購，不知所
      購入之物品係贓物云云，核不足採。本件事證明確，被告故買贓物之犯行，洵
      堪認定。
二、核被告所為，係犯刑法第三百四十九條第二項之故買贓物罪。查被告曾因販賣禁
    藥罪，經本院判處有期徒刑八月、緩刑三年確定，嗣經撤銷緩刑，又因偽造文書
    案件，經本院判處有期徒刑一年六月確定，經與前揭販賣禁藥罪定應執行有期徒
    刑二年二月確定，於八十八年一月二十二日縮短刑期假釋出監，其假釋期滿未經
    撤銷假釋，而於八十八年十一月十日視為執行完畢，有臺灣高等法院被告全國前
    案紀錄表、臺灣臺南地方法院檢察署刑案資料查註紀錄表、本院八十八年度聲字
    第九○號裁定各一份在卷可按，其於有期徒刑執行完畢後五年以內，再犯本件有
    期徒刑以上之罪，為累犯，依刑法第四十七條規定，加重其刑。爰審酌被告長期
    經營通訊器材行買賣手機，且領有執照，竟不思正派經營，低價收購贓物以圖厚
    利，及其犯罪之動機、目的、手段，其智識程及犯罪後仍飾詞圖卸，毫無悔意等
    一切情狀，量處如主文所示之刑，並諭知如易科罰金之折算標準，以資懲儆。
據上論斷，應依刑事訴訟法第二百九十九條第一項前段，刑法第三百四十九條第二項
四十七條、第四十一條第一項前段，罰金罰鍰提高標準條例第一條前段、第二條，判
決如主文。
本案經檢察官丙○○到庭執行職務。
中      華      民      國    九十三    年      十一    月    三        日
                              臺灣臺南地方法院刑事第十二庭
                                  審判長法  官  謝瑞龍
                                        法  官  黃翰義
                                        法  官  徐千惠
右正本證明與原本無異。
如不服本判決應於送達後十日內向本院提出上訴狀（應附繕本）。
                                        書記官  吳姁穗
中      華      民      國    九十三    年      十一    月       五     日
附錄本案論罪科刑法條全文：
刑法第三百四十九條第二項
搬運、寄藏、故買贓物或為牙保者，處五年以下有期徒刑、拘役或科或併科一千元以
下罰金。
